【裁判字號】    95,聲再,27
【裁判日期】    951130
【裁判案由】    聲請再審
【裁判全文】
臺灣臺北地方法院民事裁定              95年度聲再字第27號
聲  請  人  陳秀容即鴻臨工業社
相  對  人  華鎂金屬科技股份有限公司
法定代理人  甲○○
上列當事人間給付貨款事件，聲請人對於本院民國95年7月24日
95年度再易字第27號確定裁定、95年10月31日95年度聲再字第17
號確定裁定，聲請再審，本院裁定如下：
    主  文
聲請駁回。
聲請訴訟費用由聲請人負擔。
    理  由
一、按聲請再審，依民事訴訟法第507條準用同法第501條第1項
    第4款之規定，應表明再審理由。所謂表明再審理由，係指
    必須敘明確定裁定有如何合於法定再審事由之具體情事而言
    。否則其聲請即屬不合法，且無庸命其補正，逕行駁回之，
    最高法院著有60年台抗字第688號、64年台聲字第76號判例
    參照。
二、本件聲請再審意旨略以：懇請法官就聲請人在95年度聲再字
    第17號呈送之訴狀之各證據影本，就民事訴訟法第497條足
    以影響判決之重要證據漏未斟酌行再審云云。
三、經查，聲請人聲請本件再審並未具體指摘本院95年度聲再字
    第17號確定裁定合於何再審事由及符合再審事由之具體情事
    ，難謂已為合法表明再審之事由，揆諸前揭說明，其再審之
    聲請，為不合法。況聲請人於95年度聲再字第17號再審聲請
    狀，亦僅表明伊於民國93年1月28日與相對人簽訂合約，將
    熱式噴霧機2台以未稅新台幣（下同）457,142元出售予相對
    人，約定簽約後即付30％貨款之定金支票，但相對人未依約
    履行，伊遲至93年3月29日始收到定金支票，並於同年4 月2
    日出貨，相對人顯已無買賣誠意。又相對人從未邀伊驗收熱
    式噴霧機，相對人卻提出資產管理法表明須於3個月內完成
    品質驗收云云，自不可採。而本院94年度簡上字第592 號判
    決認任何新品均可能存有瑕疵，但伊不服法院未能從貨單推
    敲，倘系爭熱式噴霧機有問題，伊豈不會去維修，伊也不可
    能為區區幾千元，使用瑕疵品而自毀商譽，卻枉顧32萬元尾
    款。倘伊技術、零件受到相對人質疑，相對人豈會再邀伊前
    去修理自己之噴霧機？再者，倘相對人發現系爭熱式噴霧機
    有瑕疵，何以從未通知伊，卻在超過1年保固期，始寄發存
    證信函要求維修，顯違交易常情。特具狀請法院對漏未斟酌
    證物，再詳加審查等語。然聲請人於95年聲再字第17號之再
    審聲請狀所表明之上開再審理由，無非說明其認相對人所提
    抗辯事由不合理之處，或指摘本院94年度簡上字第592號判
    決認定事實不當，惟對於本院95年度再易字第27號原確定裁
    定，究竟有何法定再審原因及符合再審事由之具體情事，並
    未表明，難謂已為合法表明再審之事由，原確定裁定執此，
    認聲請人提起再審之聲請為不合法，應予駁回，於法並無不
    合，自無再由本院斟酌而准許再審之必要。
四、據上論結，本件再審之聲請為不合法。依民事訴訟法第507
    條、第502條第1項、第95條、第78條，裁定如主文。
中    華    民    國    95    年    11    月    30    日
            民事第四庭    審判長法  官  林麗玲
                                法  官  林玲玉
                                法  官  黃柄縉
以上正本係照原本作成
不得抗告
中    華    民    國    95    年    12    月    1     日
                                書記官  楊湘雯


司法院資訊處製作；財團法人民間司法改革基金會備份。
